【裁判字號】    99,上訴,3528
【裁判日期】    991014
【裁判案由】    毒品危害防制條例
【裁判全文】
臺灣高等法院刑事判決                99年度上訴字第3528號
上  訴  人
即  被  告  甲○○
上列上訴人因違反毒品危害防制條例案件，不服臺灣桃園地方法
院99年度審訴字第153號，中華民國99年6月30日第一審判決（起
訴案號：臺灣桃園地方法院檢察署99年度毒偵字第3644號），提
起上訴，本院判決如下：
    主  文
上訴駁回。
    理  由
一、按協商判決除有刑事訴訟法第455條之4第1項第1款所定之於
    聲請協商程序終結前，被告撤銷協商合意或檢察官撤回協商
    聲請，或同條項第2 款所定之被告協商意思非出於自由意志
    ，或同條項第4款所定之被告所犯非第455條之2 所定得以協
    商判決，或同條項第6 款所定之被告有其他較重之裁判上一
    罪之犯罪事實，或同條項第7 款所定之法院認應諭知免刑、
    免訴、不受理等情形之一者，或違反同條第2 項後段所規定
    之「法院應於協商合意範圍內為判決；法院為協商判決所科
    之刑，以宣告緩刑、二年以下有期徒刑、拘役或罰金為限」
    者外，不得上訴。又協商判決之上訴，除本編有特別規定外
    ，準用第三編第一章及第二章之規定；第二審法院認上訴有
    不合法律上程式或法律上不應准許，或其上訴權已喪失之情
    形者，應以判決駁回之，刑事訴訟法第455條之10第1項、第
    455條之11第1項及第367 條前段分別定有明文。而依刑事訴
    訟法第367 條所為之判決，得不經言詞辯論為之，刑事訴訟
    法第372條亦定有明文。
二、本件上訴意旨略以：被告因去警局領掛號信而被員警採尿送
    驗，於採尿前二天和很多朋友喝酒唱歌，在不知情及意識不
    清下，不小心有抽到海洛因香菸，之後沒在碰過毒品，又有
    正常工作，請給予機會云云。
三、經查：原審以被告所犯施用第一級毒品海洛因罪，並非死刑
    、無期徒刑或最輕本刑為3 年以上有期徒刑之罪，或高等法
    院管轄第一審案件，被告於原審準備程序中就被訴事實為有
    罪之陳述，經原審受命法官告知簡式審判程序之旨，並聽取
    檢察官、被告之意見後，經合議庭評議後裁定由受命法官獨
    任進行簡式審判程序。檢察官於原審行簡式審判時，當庭向
    法官聲請於審判外進行協商程序，經原審法院同意檢察官之
    聲請，並指定公設辯護人協助被告進行協商，嗣檢察官與被
    告就被告願受科刑之範圍即「施用第一級毒品，處有期徒刑
    9 月」達成合意，且被告認罪，由檢察官向原審聲請改依協
    商程序而為判決。原審法官除當庭向被告確認該協商合意係
    出於其自由意志無訛外，並詢問被告對起訴書所載之犯罪事
    實有何意見，被告亦答稱：「我坦承起訴書所載犯罪事實，
    我有於99年6月18日晚上在桃園縣龜山鄉○○路3巷1號2樓之
    住處以抽香菸方式施用第一級毒品海洛因」等語（見原審卷
    第66頁至第67頁），檢察官、被告及辯護人陳瑞明並在審判
    筆錄，分別簽名為證。原審法院因而依毒品危害防制條例第
    10條第1 項，刑法第11條前段、第47條第1 項之規定，依協
    商結果判處被告有期徒刑9 月，其協商程序，並無違誤。且
    本件係屬認罪協商之判決，查無刑事訴訟法第455條之4 第1
    項第1 款、第2款、第4款、第6款、第7款所定情形之一，或
    協商判決有違反同條第2 項之規定得對協商判決提起上訴之
    情形，被告上訴意旨亦未指出前開判決有何違反刑事訴訟法
    第455條之10第1項規定之情形，揆諸前揭規定，本件即屬不
    得上訴之案件。被告所提上訴為法律上所不應准許，應予駁
    回，且不經言詞辯論為之。
據上論斷，應依刑事訴訟法第455條之11、第367條、第372 條，
判決如主文。
中    華    民    國    99    年    10    月    14    日
                  刑事第二十一庭審判長法  官  蔡聰明
                                      法  官  楊力進
                                      法  官  許永煌
以上正本證明與原本無異。
如不服本判決，應於收受送達後10日內向本院提出上訴書狀，其
未敘述上訴之理由者並得於提起上訴後10日內向本院補提理由書
（均須按他造當事人之人數附繕本）「切勿逕送上級法院」。
                                      書記官  林吟玲
中    華    民    國    99    年    10    月    15    日

司法院資訊處製作；財團法人民間司法改革基金會備份。
